【裁判字號】    91,上訴,625
【裁判日期】    920909
【裁判案由】    偽造文書等
【裁判全文】
臺灣高等法院高雄分院刑事判決                    九十一年度上訴字第六二五號
    上  訴  人  臺灣屏東地方法院檢察署檢察官
    被      告  甲○○
    選任辯護人  薛西全律師
                利美利律師
                鄭銘仁律師
右上訴人因被告偽造文書等案件，不服臺灣屏東地方法院八十九年度訴字第五七一號
中華民國九十一年三月十九日第一審判決（起訴案號：臺灣屏東地方法院檢察署八十
九年度偵字第五一一九號），提起上訴，本院判決如左：
      主  文
上訴駁回。
      理  由
一、公訴意旨略以：被告甲○○為全生實業股份有限公司（下稱全生公司）、資北貿
    易股份有限公司（下稱資北公司）負責人，為商業會計法所稱之商業負責人，明
    知向銀行申請開立國內信用狀辦理購料押匯信用貸款，應以該公司有實際進貨交
    易為限，竟意圖自己不法所有，基於概括之犯意，於八十三年、八十四年間某日
    ，以進口黃豆、玉米等物資為由，向臺灣銀行新興分行等銀行辦理國內信用狀購
    物料貸款，提供與如附表所示江進實業有限公司（下稱江進公司）等共三十六筆
    假進貨廠商名單及買賣契約，申請開立信用狀，俟上開銀行核准後，再以不詳方
    法取得上開廠商統一發票專用印章，填寫統一發票，並蓋用各該廠商之印文於該
    發票上，偽造以江進公司等公司名義發票之私文書，足生損害江進公司等公司。
    嗣被告甲○○再連續於八十三年、八十四年間，以上開不實交易發票，填製押匯
    請款單以「假購料、真貸款」方式，向銀行辦理押匯，並將請款單連同不實發票
    交予銀行之承辦人員以為押匯，而行使上揭具有私文書性質發票及業務上所製作
    成之文書，足生損害於銀行管理押匯墊款之正確性，致銀行人員陷於錯誤而依發
    票金額匯入江進公司等公司帳戶，甲○○得手後，旋於翌日再將上開款項經員林
    、臺北、高雄、屏東等地二至三家銀行，輾轉匯回農民銀行屏東分行全生公司或
    其關係人資北公司、不知情林慧娟、張雄、陳金城等人存款帳戶，再轉存被告甲
    ○○農民銀行屏東分行支票存款帳戶，供其支付土地價金之用，至八十四年一月
    間止，以此不實方法共詐得新臺幣（下同）三億五千六百零一萬元，因認被告甲
    ○○涉犯刑法偽造文書、詐欺及違反商業會計法等罪嫌。
二、本件公訴意旨以被告甲○○涉犯前揭犯罪事實，無非以證人即中央銀行金融業
    務檢查處人員黃泰崗於偵訊中之指述；證人即全生公司股東張雄於調訊時供稱
    ：據伊所知全生公司實際並無與上開江進公司等十三家公司購料進貨情事等語；
    證人即中國商業銀行鳳山分行職員蘇美心、第一商業銀行南高雄分行職員吳淑
    娟、臺灣銀行新興分行職員陳漢林於偵訊中到庭證述大致相符；全生公司涉嫌
    詐騙銀行專案檢查報告乙份、統一發票二十九張、統一發票查核清單三十九張、
    財政部關稅總局函暨屏東縣稅捐稽徵處函各乙份；並佐以證人即群興食品企業
    有限公司（下稱群興公司）負責人呂少傑、總聯企業股份有限公司（下稱總聯公
    司）負責人陳天、立盛國際貿易公司（下稱立盛公司）負責人王清錦於偵訊中均
    證稱：伊公司賣大宗物資予全生公司，該公司沒有馬上又回賣予伊公司這種情形
    云云，及證人即全生公司出納吳寶旬於偵訊中證稱：伊公司向國內商家買大宗物
    資時，沒有馬上又回賣對方等語；又證人即總聯公司總經理吳正雄於偵訊中證
    稱：於八十三年九月二十三日及翌日，被告代表資北公司向總聯公司購買共計六
    百九十七萬五千元之玉米，於同年月二十七日進口玉米運抵高雄港，被告即將貨
    款匯入伊公司第一銀行鼓山分行帳戶，並隨即以貨櫃車來提一台貨後，即籍口該
    玉米之品質不符其公司之配方標準，要求退貨，伊公司為顧及商譽，乃允其退貨
    ，並於同年月二十九日將匯款匯回被告指定之農民銀行屏東分行帳戶等語，被
    告甲○○於調查局訊問時及偵查中亦承稱：總聯公司八十三年九月二十九日，確
    實有退該款給伊，現錢在伊公司，又伊在向林黃金瑞、蘇素貞購買大筆土地後，
    為籌措資金，故乃將進口之物料販售給同業，再向銀行申貸國內信用狀貸款向國
    內同業購進，以此以債養債方式，使公司營運狀況愈陷愈深，伊於向林、蘇二人
    購地時，全生公司之負債約為六億多元等，及被告甲○○如於辦理押匯後，有即
    向上開廠商買回飼料情形，則何以所買匯回金額與前購買金額完全相同，與常情
    實有不符；等情為其論據。
三、訊據被告甲○○則堅詞否認有前開犯行，並以：伊公司除了向上開廠商買玉米、
    黃豆等物資外，該等公司亦會向伊公司買，故錢才會流向伊戶頭，伊都是真實交
    易，伊沒有偽造文書等犯行等語置辯。
四、按犯罪事實應依證據認定之，無證據不得推定其犯罪事實，刑事訴訟法第一百
    五十四條，定有明文。不能證明被告犯罪或其行為不罰者，應諭知無罪之判決，
    同法第三百零一條第一項，復定有明文。次按，認定不利於被告之事實，須依積
    極證據，苟積極證據不足為不利被告之認定時，即應為有利於被告之認定，更不
    必有何有利之證據，最高法院三十年上字第八一六號，著有判例。又刑事訴訟法
    上所謂認定犯罪事實之證據，係指足以認定被告確有犯罪行為之積極證據而言，
    如未能發現相當證據或證據不足以證明，自不能以推測或擬制之方法，以為裁判
    基礎，此觀最高法院二十九年上字第三一○五號、四十年台上字第八六號判例意
    旨自明。
五、經查：
（一）本案係因財政部於民國八十五年六月十日，以台財融第八五五二五０六三號函
      ，檢附「中央銀行對全生實業公司涉嫌詐騙銀行專案檢查報告（編號：八五０
      四一六號）」等文件，請求法務部調查局就被告甲○○經營之全生公司及其關
      係戶資北公司等涉嫌以不實交易憑證向行庫辦理國內信用狀購料貸款，詐貸鉅
      額資金供其負責人炒作農地，並肇致金融機構損失乙案進行偵查。而上開檢查
      報告意旨指稱全生公司及資北公司於八十三年、八十四年間以「假進貨廠商名
      單」及「假買賣契約書」，向銀行申請開發國內信用狀購買魚粉或玉米，再以
      「不實交易發票」辦理押匯並匯款至受益人在其他銀行之帳戶，翌日經由其他
      銀行輾轉匯回全生公司或其關係戶之方式，進行假買賣、真貸款之詐偽犯行。
      其認定被告甲○○前揭犯嫌之依據，除因被告甲○○於八十三年、八十四年間
      多筆交易紀錄中，至少就與「達延」、「總聯」、「僑駿」、「盟倫」及「群
      興」等五家公司之六筆交易，出現經由匯款方式將貨款匯予上開相對人後，於
      一、二天之內又有數額相近之款項輾轉匯回全生公司關係人林慧娟、張雄等人
      帳戶內，最後多流為被告甲○○給付購買農地之用，其內容如下：
    1.由全生公司向中國商銀鳳山分行申請金額一０、九六五、０００元，受益人達
      延公司之國內信用狀貸款，於八十三年九月二十六日押匯至亞太銀行員林分行
      ，九月二十七日轉匯至農銀屏東分行張雄帳戶一一、０００、０００元，九月
      二十九日再轉存被告甲○○支存帳戶，供支付土地價款。
    2.由資北公司向一銀南高雄分行申請金額六、九七五、０００元，受益人總聯公
      司之國內信用狀貸款，於八十三年九月二十七日押匯後，轉由一銀鼓山分行匯
      出二百萬元、臺銀鼓山分行匯出四、九七五、０００元至農銀屏東分行林慧娟
      活儲帳戶，九月二十九日再轉存被告甲○○支存帳戶，供支付土地價款。
    3.由全生公司向華僑高雄分行申請金額一０、０七五、０００元，受益人僑駿公
      司之國內信用狀貸款，於八十四年一月七日押匯後，八十四年一月九日轉由一
      銀東高雄分行匯出四、九０五、０００元、合庫前金支庫匯出五、一七０、０
      ００元至農銀屏東分行被告甲○○支存帳戶，供支付土地價款。
    4.由全生公司向臺銀新興分行申請，金額一０、０二八、０００元，受益人達延
      公司之國內信用狀貸款，於八十四年一月六日押匯至亞泰銀行員林分行，一月
      七日轉匯至農銀屏東分行張雄帳戶一千萬元，一月九日再轉存被告甲○○支存
      帳戶八百萬元，供支付土地價款。
    5.由全生公司向臺銀新興分行申請，金額七、五二五、０００元，受益人盟倫公
      司之國內信用狀貸款，於八十四年八月十二日押匯後，八十四年八月十四日轉
      由上海銀行員林分行匯至一銀南高雄分行六、四八三、０００元、土銀中山分
      行一、０三二、０００元資北公司帳戶，同日再匯至土銀高雄分行七、四一五
      、０００元，用以償還全生公司之國內信用狀貸款。
    6.由全生公司向一銀南高雄分行申請，金額九、九七五、０００元，受益人群興
      公司之國內信用狀貸款，於八十四年八月十六日押匯後，經一銀員林分行轉臺
      銀員林分行，八月十七日再匯至合庫高雄支庫張雄帳戶，用以償還全生公司之
      國內信用狀貸款。
（二）依前開檢查報告意旨，因借戶及有關連帳戶在多家銀行往來，期間長、筆數又
      多，追查頗為困難，其調查、認定事實之方式及依據，乃以資金流向倒追查得
      ，並佐以全生公司規模較大，不致於向「盟倫」、「達延」、「群興」等飼料
      食品公司採購，而即使向貿易公司採購，亦不可能向「僑駿」等小規模，甚至
      無進口實績之公司進貨等情為其論據，此觀上開中央銀行編號第八五０四一六
      號專案檢查報告意旨外，並據證人即中央銀行金融業務檢查處承辦人黃泰崗證
      述屬實（詳八十七年度他字第六０號案卷第二十一頁訊問筆錄）。
（三）惟查：被告就此部分辯稱「我們買進大量玉米、魚粉，生產加工後就賣給中盤
      商、貿易商，如果來不及就跟中盤買。我們一條船就五、六萬噸，我們每一個
      月進來一萬多噸，很多貿易商、中盤商會想跟我們買期貨，船還沒有到高雄港
      ，說不定期貨我已經賣一大半了，如果船來不及，船期延誤，我倉庫也沒有那
      麼大，所以會需要買現貨」等語，核與證人徐弘如即達延公司之業務經理於本
      院證稱「（跟全生公司）買過玉米，因為我們是中盤商，一定要跟進口商買遠
      期的期貨，我們是賣現貨賣給飼料廠、養豬、養雞戶。」、「我們中盤一般沒
      有進東西，如果甲○○可能一條船還沒有入港，貨就賣完了，因我們都有裝船
      的明細，每一條船都有固定的船期，但甲○○可能需要現貨，他會跟我們買，
      因為他本身也是飼料廠」、「（有沒有假發票？）沒有」等語相符，而證人即
      泉寶公司董事長張舜良、嘉新食品公司協理暨眾庭公司總經理周繼鵬、僑駿公
      司負責人蘇國盛、群興公司負責人呂少傑、柏迪公司負責人謝振裕、總聯公司
      負責人陳天、總經理吳正雄、立盛公司董事長兼負責人王清錦等八人亦均於偵
      查中到庭證稱該等公司確於前開期間內，與被告甲○○經營之全生、資北公司
      就玉米、黃豆等大宗物資進行交易買賣（詳八十七年度他字第六０號案卷第三
      十二頁、第三十三頁、第三十四頁、第三十五頁、第六十四頁、第七十一頁、
      第七十二頁、第一四六頁及第一七０頁訊問筆錄），並有前開函附經調查局承
      辦人員查證為實之統一發票二十八紙，及證人吳正雄提出之統一發票二紙（八
      十七年度他字第六０號案卷第一九四頁）在卷可稽。被告甲○○辯稱其與附表
      所示之公司間，有期貨、現貨買賣等情，堪信為真實。又就前述之六筆交易經
      原審逐一傳訊上開五家公司之承辦人到庭，證人即總聯公司總經理吳正雄證稱
      ：伊公司於八十三、八十四年間與被告甲○○交易，伊公司以現貨賣他，並向
      被告公司買現貨或一對一的期貨，付款方式每筆均事先約定，不論先付、後付
      均以電匯方式為之，為便於查帳並均不以互相抵銷方式為之等語（詳原審卷九
      十年七月二十日訊問筆錄）；證人即達延公司業務經理徐弘如則陳稱：伊公司
      只向被告買期貨，也會賣他現貨，均為一對一買賣，付款方式應該不會抵銷；
      上開達延公司與全生公司二筆交易應與期貨交易有關，一般為保障能收到現貨
      交易的錢，並因期貨付款比較有彈性，伊公司會在收款之後才付下一筆期貨款
      （詳原審卷九十年七月二十日訊問筆錄）；而證人即僑駿公司業務經理楊正村
      則表示：被告與伊公司之交易係被告向伊買現貨，伊原則上則向被告買期貨，
      而期貨交易都是一對一進行，付款方式係逐筆約定，為防止伊公司現貨也交付
      ，期貨款也給付，一般伊均會約定由被告先付了貨款，伊才付期貨款，伊等間
      都是以電匯方式付款，不一定透過那一家銀行；上開交易伊判斷應為期貨款，
      至於為何要分兩筆可能是會計作業的問題，伊不清楚（詳原審卷九十年七月二
      十日訊問筆錄）；又證人即群興公司業務經理許文忠證以：被告是與伊公司買
      現貨，伊公司有時向被告買期貨，因為伊公司本身沒有進口，被告甲○○向美
      國訂貨，船還沒有到，就先預售給伊；上開交易有可能是期貨交易款，為何錢
      會回流，原因很多，也有可能是伊公司為了保障權益，所以一筆歸一筆，就不
      用抵銷的方式（詳原審卷九十一年一月二日訊問筆錄）；至於證人即盟倫公司
      業務陳明和之證述則為：伊公司與被告甲○○之交易大部分係被告向伊公司買
      現貨，伊等則向被告買期貨，因為被告甲○○有進口的額度，伊等交易時經常
      發生同時有現貨及期貨之交易，因伊公司要先收到錢再付期貨的錢，因此上開
      情事經常發生（詳原審卷九十一年一月二日訊問筆錄）等語，均與被告甲○○
      所辯大致相符。則以被告甲○○經營之全生等公司除從事生產外，既兼有進口
      大宗物資之業務，而以該二項業務進行之時間、數量，原難期完全配合一致，
      而每次均能洽好自給自足，依常理，其為解決船期、運送成本及自身生產、需
      貨情形等因素，間或依貨物調度之實際需要而與同行間兼有期貨及現貨交易情
      事，應屬常情，自與交易相對人之規模大小、有無進口能力等節，無必然之關
      聯，是證人即泉寶公司董事長張舜良於偵查中就檢察官問以「全生公司有進口
      能力，為何向你們買」時答稱：有時同行間缺貨則需如此（詳八十七年度他字
      第六０號卷第三十二頁訊問筆錄）；證人即僑駿公司承辦人蘇國盛所陳：伊公
      司不一定每年自行進口，雖有時從外國進口，若不賺時就自同行間進貨（詳八
      十七年他字第六０號卷第三十三頁訊問筆錄）等語，及證人謝振裕、陳天、王
      清錦於偵查中所為相類意旨之證言（詳八十七年度他字第六０號卷第七十一頁
      、第七十二頁、第一四六頁訊問筆錄）。
（四）資北、全生公司既與附表所示之公司間有現貨、期貨之買賣，已如前所述，則
      資北、全生公司與附表所示之公司間有資金之往來，乃極為正常之舉，已難遽
      憑前述專案檢查報告及證人黃泰崗供述，以上開公司間有資金往來，遽認資北
      、全生公司如附表所示之交易，均為不實；況經檢察官函請法務部調查局屏東
      縣調查站調查被告甲○○偽造文書一案，經法務部調查局屏東縣調查站調查結
      果認「全生實業公司負責人甲○○涉嫌詐欺案，經查目前尚無發現以假交易向
      銀行詐開國內信用狀不法之具體事證」、「經就銷售廠商向銀行辦理國內信用
      狀押匯後，所獲款項輾轉匯返全生公司負責人甲○○帳之各筆交易，向臺灣銀
      行新興分行等行庫調印由僑駿、偉浩、總聯、立盛等四銷售廠商開立、用以押
      匯之十一筆交易發票計共二十八張，與向財政部財稅資料中心調印之該四家廠
      商使用統一發票明細相互勾稽，該等發票僑駿等四廠商均已依法向稅捐機關申
      報，並無短漏報情事」、「復據財政部財稅資料中心提供之年迄年總聯、
      福駿、僑駿、偉浩、裕統、泉寶、柏線、亞農、柏迪、立盛、與全生等十一家
      廠商之進項暨銷項明細表予以交互勾稽，全生公司申報銷售予總聯等十廠商之
      銷項金額與總聯等十廠商申報對全生公司之進項金額相符。而全生公司申報自
      總聯等十廠商之進項金額與總聯等十廠商申報對全生公司之銷項金額均相同」
      ，此有該站八十七年八月二十日屏法字第三五七七號函（詳八十七年度他字
      第六０號案卷第十三頁以下），及所附押匯發票明細表、僑駿等四廠商使用發
      票明細表、83年、84年全生等公司申報進銷項金額明細表、財稅資料中心提供
      之83、84全生申報對總聯等九家廠商銷項總額紀錄表、財稅資料中心提供之83
      、84總聯等九家申報對全生進項總額紀錄表、財稅資料中心提供之83、84全生
      申報對總聯等十家廠商進項總額紀錄表、財稅資料中心提供之83、84總聯等十
      家申報對全生銷項總額紀錄表在卷可憑。（外放證物袋）
（五）公訴人又以被告經附表所示之銀行核准開立信用狀後，即以不詳方法取得上開
      廠商統一發票專用印章，填寫統一發票，並蓋用各該廠商之印文於該發票上，
      偽造以江進公司等公司名義發票之私文書，足生損害江進公司等公司。惟遍查
      全卷，附表所示各該公司之負責人、承辦人於偵查、原審，均未指稱被告有偽
      造渠等公司之發票外，況參酌（三）所述法務部調查局屏東縣調查站調查結果
      ，亦未發現被告有盜用印章，偽造統一發票之情事，且依卷附屏東縣稅捐稽徵
      處八十八年十月一日，屏稅工字第八六０五三號復臺灣屏東地方法院檢察署
      函意旨，關於黃豆、玉米等大宗物資買賣於八十四年三月一日前，尚須課徵百
      分之五之營業稅（詳八十七年度他字第六０號案卷第一七一頁），苟今被告甲
      ○○果有藉不實進、銷項憑證向銀行行詐偽之事，則渠與前開公司間之交易既
      均已經買賣雙方羅縷申報如上，其為交易相對人之各該公司並已照章繳稅，若
      以其牽連之廣、耗費之鉅等情節觀之，被告甲○○豈有可能偽造如此鉅額且多
      張之發票，而不為附表所示之公司發覺而告發？此外公訴人除未具體指認偽造
      何張發票外，亦未舉出確切證據證明被告有偽造發票之情事，是公訴人此部分
      之指訴已嫌無據。
六、公訴人復認被告甲○○再以上開不實交易發票，填製押匯請款單以「假購料、真
    貸款」方式，向銀行辦理押匯，並將請款單連同不實發票交予銀行之承辦人員以
    為押匯，而行使上揭具有私文書性質發票及業務上所製作成之文書，足生損害於
    銀行管理押匯墊款之正確性，致銀行人員陷於錯誤而依發票金額匯入江進公司等
    公司帳戶，共詐得三億五千六百零一萬元。惟查全生公司、資北公司如附表所示
    之發票已無證據足認係不實或偽造，又如附表所示，全生、資北公司向台灣銀行
    等之押匯款，在檢察官受理移送報告開始偵查之前，已全數清償，此有中國國際
    商業銀行鳳山分行九十一年十月四日（九一）中鳳字第０九七號函、華南商業銀
    行苓雅分行九十一年十月七日華苓放字第二三八號函、第一商業銀行南高雄分行
    九十一年八月十五日一南高字第一二二四號函、合作金庫九十一年十月十五日合
    金高催字第０九一０００六０六一號函、中國農民銀行屏東分行九十一年十月十
    五日九一農屏授字第五二０號函、華僑商業銀行高雄分行九十一年十月二十二日
    九十一僑銀高營字第二四四號函、臺灣中小企業銀行潮州分行九十二年二月二十
    五日九二潮州字第四四一號函在卷可憑，另大眾商業銀行苓雅分行部分，亦據被
    告提出放款利息收據可憑，被告辦稱其已全數清償等情，堪信為真實（全生、資
    北公司另欠台灣銀行等准款項，係本案之後之欠款，並非起訴書所列之各筆貸款
    ）。
七、公訴意旨固以證人即全生公司股東張雄於調訊時供稱：據伊所知全生公司實際並
    無與上開江進公司等十三家公司購料進貨情事云云，而為與前開論證相反之認定
，然依同一證人於接受調查局詢問時，原已表明其未實際參與公司營運，公司事
    務並均由被告甲○○全權處理等語（詳卷附法務部調查局屏東縣調查站八十五年
    十一月十三日調查筆錄），則顯難期待其就被告甲○○之交易情形均有所悉。至
    於證人呂少傑、王清錦、吳寶旬、吳正雄於偵查中固表示伊等所屬公司與被告甲
    ○○間並無賣出後旋又買回之先例等語，並為公訴意旨質疑被告甲○○前開交易
    真實性之依據。然查，依各該筆錄前後文及檢察官提問意旨觀之，渠等右揭證言
    顯係針對現貨之買賣而言，容未就上開期貨交易有所置喙（詳八十七年度他字第
    六０號卷第一六０頁、第一四六頁、第一五七頁、第一七０頁訊問筆錄），與前
    開證人於原審訊問時所為之證述，尚不相違；另證人蘇美心、吳淑娟、陳漢林於
    偵訊中證述情節均未指摘被告有詐欺或偽造不實交易憑證（偵卷第十二至十四頁
    ）；證人即總聯公司總經理吳正雄於偵訊中證稱被告代表資北公司向總聯公司購
    買共計六百九十七萬五千元之玉米後，並退貨等情，惟此僅為被告與總聯公司間
    之民事糾紛，亦不能證明被告有偽造不實交易憑證及向銀行詐欺取財之情節；末
    查被告甲○○於調查局訊問時及偵查中雖自承購地後，為籌措資金，乃將進口之
    物料販售給同業，再向銀行申貸國內信用狀貸款向國內同業購進，惟附表所示之
    各筆貸款在檢察官偵查開始之前，即已還清，足證被告申請開立信用狀之時，尚
    有意願清償，嗣後並已清償，尚難認申請開立信用狀之時，即有不法所有之意圖
    ，是就本案之各筆貸款而言，被告尚不構成詐欺犯行；至於被告嗣後所欠金融機
    關之各筆貸款，是否牽涉詐欺犯行，則與本案無涉，非在本院審理之範疇，併此
    敘明。
八、公訴人所舉之證據，均不能證明被告有偽造文書、詐欺等犯行，是本件既查無積
    極事證足資肯認被告甲○○確有公訴意旨指訴之犯罪事實，揆諸前引法條及判例
    意旨，自應為被告甲○○無罪之諭知，原審為被告甲○○無罪之諭知，經核並無
    違誤，檢察官上訴意旨，猶以陳詞指摘原判決不當，為無理由，應予駁回。
九、本件被告甲○○既經判決無罪，則檢察官移送併辦之九十一年度偵字第一七八三
    號案件，與本件自無裁判上一罪關係可言，應退回檢察官另行偵辦。
據上論結，應依刑事訴訟法第三百六十八條，判決如主文。
本案經檢察官林應華到庭執行職務。
中      華      民      國    九十二    年      九      月      九      日
                              臺灣高等法院高雄分院刑事第五庭
                                  審判長法官  吳水木
                                        法官  洪慶鐘
                                        法官  趙文淵
右正本證明與原本無異。
如不服本判決應於收受本判決後十日內向本院提出上訴書狀，其未述上訴理由者，
並得於提起上訴後十日內向本院補提理由書狀（均須按他造當事人之人數附繕本)「
切勿逕送上級法院」。
                                      書記官  吳新貞
中      華      民      國    九十二    年      九      月      九     日


司法院資訊處製作；財團法人民間司法改革基金會備份。
